---
title: "Prueba 1"
output: html_notebook
---

# packats
## install
```{r}
#install.packages("dataQualityR")
install.packages("Amelia")
#install.packages("ggfortify")
#install.packages("alluvial")
#install.packages("BLR")
#install.packages("ggplot2")
#install.packages("corrplot")
#install.packages("caret")
#install.packages("glmnet")
install.packages("dplyr")
```

## Active
```{r}
library(ggplot2)
library(dataQualityR)
#library(Amelia)
library(ggfortify)
library(gridExtra)
library(grid)
library(alluvial)
library(RColorBrewer)
library(corrplot)
library(Matrix)
library(dplyr)
library(MASS)
library(caret)
library(glmnet)
library(BLR)
library(lubridate)
library(data.table)
library(DMwR)
library(dplyr)
```

# Abiri Data
## Seleccion de archivos


```{r}
train=fread('C:/Users/rolft/Documents/UAI/UAI_2020/AP_git/me_code/Prueba_1/data/sale_complete.csv')
#s_train_v2
classes = sapply(names(train), function(x) {class(train[[x]])})
print(classes)
```

# Exploración inicial de la data
## Ajustes de Date
```{r}
train$date=as.Date(train$date, format = "%d.%m.%Y")
classes = sapply(names(train), function(x) {class(train[[x]])})
print(classes)
```


```{r}
#train$date=as.Date(train$date, format = "%d.%m.%Y")
train$year=as.integer(format(as.Date(train$date),"%y"))
train$month=as.integer(format(as.Date(train$date),"%m"))
train$day=as.integer(format(as.Date(train$date),"%d"))

#dia de la semana tipo numerico
train$weekday<- as.numeric(format(train$date, format = "%u"))

train$weekday_name<- weekdays(as.Date(train$date))
```

## Data Aquality Report
shopp id
item id
categorig id
month
weekday


## Data categorizada
```{r}
data_cat=train
data_cat$shop_id=as.factor(data_cat$shop_id)
data_cat$item_id=as.factor(data_cat$item_id)
data_cat$item_category_id=as.factor(data_cat$item_category_id)
#data_cat$item_id=as.factor(data_cat$item_id)   #Category
```



```{r}
checkDataQuality(data_cat, 'DataQualityReport/num.csv', 'DataQualityReport/cat.csv')
```
## PArte I b. 

Identifique valores extremos utilizando el método Local Outlier Factor en R. Y
utilice la libreria DMwR y la función lofactor().

### Prueba de desempeño computacional
```{r}
data_lo<-train[,.(
  item_cnt_day=item_cnt_day,
  item_price=item_price
)]
```


```{r}
vector=lofactor(data_lo[1:100000,],100)

```


```{r}
p11 = ggplot(data=vector[!is.na(vector),], aes(x=vector)) +
        geom_histogram(fill="blue", binwidth = 10000, aes(y=..density..)) +
        geom_density()#Histograma, para identificar la distribución

```

# Parte II
Debido a que en la Parte I, se trabajó y se generó un nuevo archivo de datos se cargará nuevamente en este apartado.
## Ajuste de los datos
```{r}
data=fread('C:/Users/rolft/Documents/UAI/UAI_2020/AP_git/me_code/Prueba_1/data/sale_complete.csv')
#s_train_v2
data$date=as.Date(data$date, format = "%d.%m.%Y")
data$item_id=as.factor(data$item_id)
data$shop_id=as.factor(data$shop_id)
data$item_category_id=as.factor(data$item_category_id)

print(sapply(names(data), function(x) {class(data[[x]])}))
```


```{r}
test<-data[format(as.Date(date),"%Y")=="2015"& (as.integer(format(as.Date(data$date),"%m"))=="10"),
                .(
                 V1=V1,
                 item_id = item_id,
                 item_cnt_day=item_cnt_day,
                 shop_id=shop_id,
                 item_price=item_price,
                 item_category_id=item_category_id
               )]
#2882335
```


```{r}
train<-data[V1<2882335,
                .(date_block_num=date_block_num,
                 item_id = item_id,
                 item_cnt_day=item_cnt_day,
                 shop_id=shop_id,
                 item_price=item_price,
                 item_category_id=item_category_id
               )]

```

## Visualización Item shop

```{r}
Y<-train[item_id=="20949"  ,# shop_id=='31' &
                .(date_block_num=date_block_num,
                 #item_id = item_id,
                 item_cnt_day=item_cnt_day,
                 shop_id=shop_id#,
                 #item_price=item_price,
                 #item_category_id=item_category_id
               )]





#X<-[item_price_item_1,item_price_item_2,item_price_item_3....]
X<-train[ shop_id=='22'&date_block_num=='3' ,#&item_id !="20949"  ,
                .(
                 # date=date,
                date_block_num=date_block_num,
                 item_id = item_id,
                 #item_cnt_day=item_cnt_day#,
                 #shop_id=shop_id,
                 item_price=item_price,
                 item_category_id=item_category_id
               )]
```




```{r}
X$item_id=as.factor(X$item_id)
X$item_category_id=as.factor(X$item_category_id)
checkDataQuality(X, 'DataQualityReport/num.csv', 'DataQualityReport/cat.csv')


#library(dplyr)
#set.seed(1)
#dat <- as.character(X$item_id)
X %>% 
  group_by(item_id) %>%
  summarise(no_rows = length(item_id))
```








## Ajustes de la data Train para modelar


### Separación de los datos (train y validation)

```{r}
set.seed(0)
training.samples <- train %>%
  createDataPartition(p = 0.8, list = FALSE)
train.data  <- data[training.samples, ]
validation.data <- data[-training.samples, ]

```


###### por hacer - por cada tienda i

item_cnt_day[shop_id_i]

###### por hacer - por cada tienda i


### Predictor variables

```{r}
x <- model.matrix(item_cnt_day~., train.data)[,-1]
```


### Outcome variable

```{r}
y <- train.data$item_cnt_day
```


### New predictor variables

```{r}
newX<- model.matrix(item_cnt_day~., test.data)[,-1]
```


### New outcome variable

```{r}
newY<- test.data$item_cnt_day
```


### Generación del modelo

```{r}
null<-lm(log(item_cnt_day)~1, data=data)
full<-lm(log(item_cnt_day)~., data=data)
outputIIa<-step(null, scope = list(upper=full), data=data, direction="both")
summary(outputIIa)
modelIIa =  outputIIa$call$formula
```

```{r}
set.seed(0)
lm_model <- train(
  item_cnt_day ~., data = train.data, method = "lm",
  trControl = trainControl("cv", number = 10),
  tuneLength = 10
  )
```


### Coeficientes del modelo

```{r}
coef(lm_model$finalModel)
```


### Predicciones

```{r}
predictions <- lm_model %>% predict(test.data)
```


### Desempeño de las predicciones del modelo

```{r}
data.frame(
  RMSE = RMSE(predictions, test.data$item_cnt_day),
  Rsquare = R2(predictions, test.data$item_cnt_day)
)
```


### Variables utilizadas

```{r}
varsSelected <- length(coef(lm_model$finalModel))
cat('Regresión Lineal Multiple usa', varsSelected, 'variables en su modelo')
```



# Generación data Por item
```{r}
I="20949"

Todo_I<-train[item_id==I ,
                .(
                  date=date,
                 #item_id = item_id,
                 item_cnt_day=item_cnt_day,
                 shop_id=shop_id,
                 item_price=item_price,
                 item_category_id=item_category_id
               )]

P_I_S <- Todo_I[item_id==I ,
                .(
                  date=date,
                 #item_id = item_id,
                 item_cnt_day=item_cnt_day,
                 shop_id=shop_id,
                 item_price=item_price,
                 item_category_id=item_category_id
                )]


```




