---
title: "Prueba Análisis Predictivo"
output: html_notebook
---

#Librerias
```{r}
library(caret)

```


#Load the data

```{r}
data=read.csv("/Users/antoniaindaorlandi/Desktop/Prueba Análisis Predictivo/Rolf.csv",header=TRUE, sep=";")
```

```{r}
data
```


#Configuración de datos

```{r}
data$date=as.Date(data$date, format = "%d.%m.%Y")
```


#Separación de los datos (train y test) 
(Test últimas 4 semanas)

Datos de prueba
```{r}
test<-data[format(as.Date(date),"%Y")=="2015"& (as.integer(format(as.Date(data$date),"%m"))=="10"),
                .(
                 V1=V1,
                 item_id = item_id,
                 item_cnt_day=item_cnt_day,
                 shop_id=shop_id,
                 item_price=item_price,
                 item_category_id=item_category_id
               )]
#2882335
```

Datos de entrenamiento
```{r}
train<-data[X<2882335,.(
                 X=X,
                 item_id = item_id,
                 item_cnt_day=item_cnt_day,
                 shop_id=shop_id,
                 item_price=item_price,
                 item_category_id=item_category_id
               )]
```


#Separación de los datos (train y validation)

```{r}
set.seed(0)
training.samples <- train %>%
  createDataPartition(p = 0.8, list = FALSE)
train.data  <- data[training.samples, ]
validation.data <- data[-training.samples, ]

```


###### por hacer - por cada tienda i

item_cnt_day[shop_id_i]

###### por hacer - por cada tienda i


### Predictor variables

```{r}
x <- model.matrix(item_cnt_day~., train.data)[,-1]
```


### Outcome variable

```{r}
y <- train.data$item_cnt_day
```


### New predictor variables

```{r}
newX<- model.matrix(item_cnt_day~., test.data)[,-1]
```


### New outcome variable

```{r}
newY<- test.data$item_cnt_day
```


#Generación del modelo

```{r}
null<-lm(log(item_cnt_day)~1, data=data)
full<-lm(log(item_cnt_day)~., data=data)
outputIIa<-step(null, scope = list(upper=full), data=data, direction="both")
summary(outputIIa)
modelIIa =  outputIIa$call$formula
```

```{r}
set.seed(0)
lm_model <- train(
  item_cnt_day ~., data = train.data, method = "lm",
  trControl = trainControl("cv", number = 10),
  tuneLength = 10
  )
```


#Coeficientes del modelo

```{r}
coef(lm_model$finalModel)
```


#Predicciones

```{r}
predictions <- lm_model %>% predict(test.data)
```


#Desempeño de las predicciones del modelo

```{r}
data.frame(
  RMSE = RMSE(predictions, test.data$item_cnt_day),
  Rsquare = R2(predictions, test.data$item_cnt_day)
)
```


#Variables utilizadas

```{r}
varsSelected <- length(coef(lm_model$finalModel))
cat('Regresión Lineal Multiple usa', varsSelected, 'variables en su modelo')
```

